【裁判字號】    95,易,279
【裁判日期】    950331
【裁判案由】    竊盜
【裁判全文】
臺灣臺北地方法院刑事判決               95年度易字第279號
公  訴  人  臺灣臺北地方法院檢察署檢察官
被      告  乙○○
                    現於桃園女子戒治所
上列被告因竊盜案件，經檢察官提起公訴（94年度偵字第23980
號），本院判決如下：
    主  文
乙○○共同攜帶兇器毀損門扇竊盜，處有期徒刑柒月。
破壞剪壹支沒收。
    事  實
一、乙○○與甲○○（另由檢察官移請臺灣高等法院併案審理）
    共同意圖為自己不法之所有，於民國94年3月24日下午4、5
    點之日間，至臺北市文山區○○○路○段269巷17弄8號4樓住
    宅門外，先由乙○○按門鈴測試住宅內是否無人員，確認無
    人應門後，乃由甲○○持客觀上可為兇器之破壞剪，破壞大
    門結構一部份之門鎖後，進入上址屋內，竊取丙○○所有之
    口紅、眉筆、香水等化妝品及鞋子等財物，共值約新台幣三
    至四萬元。嗣經丙○○報警處理，於現場採證鑑驗後，查得
    乙○○之指紋，始悉上情。
二、案經臺北市政府警察局文山第二分局報請臺灣臺北地方法院
    檢察署偵查起訴。
    理  由
一、上開事實，業據被告乙○○坦承不諱，並據同案被告甲○○
    到庭結證屬實，核與被害人丙○○指訴之情節相符。且案發
    後於丙○○住宅竊案現場採得可資比對之指紋，經輸入電腦
    系統比對結果，與內政部警政署刑事警察局檔存乙○○指紋
    卡左拇指指紋相符等情，亦有內政部警政署刑事警察局94年
    7 月6日刑紋字第0940100983號鑑驗書一份在卷可資佐證（
    偵查卷第15頁參照）；此外，並有現場採證照片附於偵查卷
    可查（偵查卷第26頁以下參照，遭毀損之門鎖屬大門結構之
    一部分，應認係毀損門扇），核均被告前開任意性自白相符
    ，堪信為真實。本件事證已明，被告犯行堪以認定。
二、核被告所為，係犯刑法第321條第1項第2、3款之攜帶兇器毀
    損門扇竊盜罪。被告與甲○○就上開犯行有犯意聯絡及行為
    分擔，為共同正犯。爰審酌被告與甲○○均值青壯，不思以
    己力賺取財物，竟共同以上述方式行竊，其行為手段之倫理
    非難性非低，然斟酌被告犯後坦承犯行，態度良好，及其與
    共犯甲○○之行為分擔程度等一切情狀，從輕量處如主文所
    示之低度刑。至被告與甲○○共同行竊所用之破壞剪一支，
    係共犯甲○○所有，供本件犯罪所用之物，業據被告供明在
    卷（本院準備程序筆錄第2頁參照），雖未扣案，仍依法宣
    告沒收。
三、公訴意旨另以：被告乙○○與甲○○另共同基於概括之犯意
    ，意圖為自己不法之所有，於94年3月17日上午10時至15 時
    間，至臺北市文山區○○○路○段269巷17弄2號2樓，由乙○○按門鈴，發現無人應門，乃由甲○○持客觀上可為兇器之
    破壞剪，破壞門鎖後進入上址，竊取馮昭明所有之台北富邦
    銀行、第一銀行、第一信用合作社之提款卡及存摺；陳秋月
    所有之第一信用合作社及郵局提款卡及存摺、現金新臺幣（
    下同）五萬元、鑽戒兩只約值二萬元、金飾共約值四萬元；
    馮彥文所有之身分證、華南銀行、台新銀行、台北富邦銀行
    信用卡各一張、中國國際商業銀行、華南銀行、第一銀行之
    提款卡及存摺等物。因認被告乙○○另涉有此部分共同攜帶
    兇器毀損門扇竊盜罪嫌。訊據被告乙○○堅決否認有此部分
    共同竊盜犯行，辯稱：其僅跟甲○○同往台北市文山區○○○路某址四樓行竊一次（即前開論罪部分），並未參與甲○○其餘竊盜犯行，此部分起訴之某址二樓竊案其並未同往等
    語。經查：被告僅與甲○○同往羅斯福路某處住宅行竊一次
    等情，業據證人甲○○到庭結證屬實（本院審判筆錄第3、4
    頁參照），核與被告所辯其僅參與起訴之羅斯福路某址四樓
    竊案等情相符，堪信為真實。至證人甲○○於警訊中，經警
    詢以：台北市文山區○○○路○段269巷17弄2號2樓所發生
    之竊案，你與何人共同犯案時，雖答稱：是我與乙○○共同
    所為等詞（偵查卷第9頁警訊筆錄參照）；然此亦經證人甲○○到庭結證稱：我只知道跟乙○○去偷過一次，是幾樓忘
    記了，不曉得是二樓還是四樓，... 警察借訊我時，我不確
    定二樓還是四樓那一次是乙○○跟我去的，我確定是只有一
    次；... 偵查卷第8頁警訊筆錄所稱在文山區一帶竊取財物
    三至四件左右，係指我個人行竊的事，... 乙○○是只有跟
    我去過一次等語明確（本院審判筆錄第4頁參照）；足見前
    開甲○○警訊筆錄，係因警就特定地點之竊案詢問甲○○，
    甲○○始依其與被告曾共同行竊一次（但地點不確定）之記
    憶回答，尚難認證人甲○○之警訊筆錄較其於本院具結作證
    之證詞有特別可信之情形；自無從以證人甲○○於審判外所
    為之警訊筆錄，做為認定被告此部分犯罪之證據。綜上所述
    ，被告所辯核與證人甲○○到庭結證情節相符，應屬有據。
    此外，復查無其他積極證據足資證明被告另有此部分共同竊
    盜犯行，惟公訴人認此部分公訴意旨與前開起訴論罪部分有
    連續犯之裁判上一罪關係，爰不另為無罪之諭知。
據上論斷，應依刑事訴訟法第299條第1項前段，刑法第28條、第
321條第1項第2、3款、第38條第1項第2款，判決如主文。
本案經檢察官張智堯到庭執行職務
中    華    民    國    95    年    3     月    31    日
                  刑事第十三庭  審判長法  官 朱瑞娟
                                      法  官 吳佳薇
                                      法  官  鍾素鳳
以上正本證明與原本無異。
如不服本判決，應於判決送達後10日內，向本院提出上訴狀。
                                      書記官  謝韻華
中    華    民    國    95    年    4     月     3    日
附錄本案論罪科刑法條全文
中華民國刑法第321條（加重竊盜罪）
犯竊盜罪而有左列情形之一者，處六月以上、五年以下有期徒刑
：
一  於夜間侵入住宅或有人居住之建築物、船艦或隱匿其內而犯
    之者。
二  毀越門扇、牆垣或其他安全設備而犯之者。
三  攜帶兇器而犯之者。
四  結夥三人以上而犯之者。
五  乘火災、水災或其他災害之際而犯之者。
六  在車站或埠頭而犯之者。
前項之未遂犯罰之。


司法院資訊處製作；財團法人民間司法改革基金會備份。
